【裁判字號】    96,上訴,2566
【裁判日期】    970611
【裁判案由】    違反槍砲彈藥刀械管制條例
【裁判全文】
臺灣高等法院臺中分院刑事判決        96年度上訴字第2566號
上  訴  人
即  被  告  丁○○
選任辯護人  謝萬生律師
上  訴  人
即  被  告  甲○○
上列上訴人因違反槍砲彈藥刀械管制條例案件，不服臺灣臺中地
方法院95年度訴字第2611號中華民國96年6月29日第一審判決（
起訴案號：臺灣臺中地方法院檢察署95年度偵字第13348號），
提起上訴，本院判決如下：
    主    文
原判決撤銷。
丁○○犯非法持有可發射子彈具有殺傷力之槍枝罪，處有期徒刑
參年拾月，併科罰金新台幣伍萬元；罰金如易服勞役，以新台幣
壹仟元折算壹日，未扣案之改造槍枝壹枝沒收；又犯恐嚇危害安
全罪，處有期徒刑捌月，減為有期徒刑肆月。應執行有期徒刑肆
年，併科罰金新台幣伍萬元，罰金如易服勞役，以新台幣壹仟元
折算壹日，未扣案之改造槍枝壹枝沒收。
甲○○幫助犯恐嚇危害安全罪，處有期徒刑陸月，如易科罰金，
以銀元參佰元即新台幣玖佰元折算壹日；減為有期徒刑參月，如
易科罰金，以銀元參佰元即新台幣玖佰元折算壹日。
    犯罪事實
一、丁○○明知未經主管機關許可，不得持有可發射子彈具有殺
    傷力之槍枝及子彈，竟未經許可，於民國94年年初，在台中
    市○○路與自由路交岔口之台中公園，以新台幣（下同）5
    千元之代價，向自稱「阿強」之成年男子，購買可發射子彈
    具有殺傷力之改造手槍1枝，及具有殺傷力之土造子彈2顆，
    攜回台中市○○區○○路2段121號租處，而無故持有之。94
    年4月24日凌晨，丁○○與甲○○前往台中市○○路○段64
    之1號金錢豹金山店（下稱金山店）飲酒作樂。結帳時，丁○○因帳款問題與店內人員發生爭執，心有不甘，即搭乘甲○○所駕駛之3J- 6355號自小客車，返回上址取出上開槍彈
    。甲○○明知丁○○欲至金山店開槍示威，竟基於幫助丁○○恐嚇該店人員生命身體之故意，於同日6時許，開車載丁○○抵達已休息打烊（營業時間為晚上6時起至凌晨5時止）
    之金山店旁巷口，甲○○坐在駕駛座上等候，丁○○則持上
    開槍彈下車，基於將加害該店人員生命、身體之恐嚇故意，
    走至金山店前，朝金山店接續射擊4次，有2顆擊發，其中1
    顆子彈穿透鐵捲門不銹鋼鐵皮，造成凹洞，另1顆未穿透造
    成鐵捲鐵皮凹陷（毀損未據告訴），另有2顆無殺傷力之子
    彈無法擊發，致生危害於金山店人員。隨即坐上甲○○之小
    客車離開，並將上開槍枝丟棄。
二、案經臺中市警察局移送臺灣臺中地方法院檢察署檢察官偵查
    起訴。
    理    由
一、訊據上訴人即被告丁○○固坦承於上開時間，在金山店門口
    持槍比劃，惟否認有何犯行，辯稱：伊購買的槍枝只能擊發
    BB彈，不能擊發子彈，在金山店現場遺留經警扣案送鑑之子
    彈等物非伊所有云云。原審辯護人辯以：丁○○於偵訊時曾
    表示如監視器有拍到就承認，可見其對於是否前往金山店並
    不知情，因當時係處於酒醉狀態。而鐵捲門之照片係何時拍
    攝不明，無從證明鐵捲門之凹陷與丁○○有關。至監視錄影
    光碟拍攝不清，丁○○手中所拿的東西不明，雖似有拉滑套
    及射擊的動作，然丁○○持BB槍射擊亦不無可能。況且，依
    光碟所示，路上行人於丁○○射擊後並無異樣，顯見被告丁○○所稱係持BB槍射擊屬實，再扣案之子彈、彈頭、彈殼直
    徑均不同，不可能由同一把槍枝擊出，顯見扣案之物，並非
    當天現場所遺留。本案發生前一天金山店亦有槍案發生，可
    能因此造成鐵捲門上之彈孔云云置辯。辯護人於本院辯護稱
    ：系爭鐵捲車凹洞，是否確於94年4月24日早晨6時許所造成
    者，非無疑義？本案全卷並無當日拍攝有關鐵捲門有凹陷之
    照片或相關光碟影帶或報案筆錄等資料可憑。原判決指稱該
    鐵捲門凹陷是94年4月24日許所造成，顯乏可憑信之證據。
    證人戊○○於原審法院作證表示，係金山酒店員工告知鐵捲
    門凹陷，顯屬傳聞供述，戊○○之證詞無證據能力。又該鐵
    捲門若於94年4月24日早晨6時許有被子彈擊破，何以緊接鐵
    門後之玻璃門並無破損。卷附鐵捲門凹洞照片，依警員乙○○表示，並非於94年4月24日所拍攝，而扣案之子彈，依乙○○之供述，係在95年5月20日至同年6月6日間由戊○○所
    交付。又乙○○警員表示，於案發當日有先去調閱當天金錢
    豹之錄影帶云云，則乙○○既有去調閱錄影帶，當日即可拍
    攝鐵捲門凹錄之照片並封鎖現場，找尋彈殼。本件警方既已
    發現該案並已偵辦，自無可能將槍擊案件延至案發後一年一
    個月後始提出不明來源之彈殼及一年後之照片之理？依社會
    經驗觀之，一般店家於槍擊案發後均會通知警方偵辦。94
    年4月24日凌晨若有槍擊事件發生，金山店之實際負責人焉
    有不報案之理？另該前接合成之錄影光碟觀之，影像中所有
    路人根本仍舊正常活動，無驚慌躲避之狀態，是被告並無致
    生危害公安之事實。金山酒店亦無報案之舉措，可見94年4
    月24日並無發生鐵捲門遭射擊致凹陷事，且戊○○亦無心生
    畏懼之情形。是被告丁○○所為與恐嚇公眾危害安全罪之構
    成要件有別云云。上訴人被告甲○○坦承於上開時間，開車
    載被告丁○○至金山店，惟否認有何犯行，辯稱：伊載丁○○去金山店時，沒看到丁○○開槍，亦未聽到槍聲，不知丁○○是去開槍，伊以為丁○○是要去買東西云云。
二、經查：
(一)、被告2人於94年4月24日凌晨在金山店結帳時，因陪酒小姐未
    進入陪酒，卻照算錢，被告丁○○因而與店裡之幹部發生爭
    執，且先前就曾發生過相同情形，被告丁○○因此很不高興
    ，離開金山店後，遂同至另一家酒店，後來被告甲○○應被
    告丁○○之要求，載其返回金山店後面之巷子等情，業據證
    人即被告甲○○於偵查中結證明確（見偵查卷第27至29頁）
    。
(二)、被告丁○○於94年4月24日上午6時許，確實搭乘被告甲○○
    所駕駛之小客車至金山店旁之巷口，被告丁○○下車後，走
    至金山店前，有狀似持槍射擊4次、拉滑套3次及彎身撿拾地
    上物品之動作，被告甲○○駕車行駛至巷口時，駕駛座之車
    窗係搖下，待倒車離去時，才將車窗搖上等情，有當日之監
    視錄影光碟扣案可證，及翻拍該光諜之照片在卷可參（見偵
    查卷第46至51頁），復經原審法院及本院勘驗該光碟屬實，
    製有勘驗筆錄在卷可稽。而光碟所拍攝穿淺色上衣者為被告
    丁○○，開車者係被告甲○○，均經被告2人供承不諱。金
    山酒店一樓鐵捲門有穿透彈孔一處、彈著凹陷一處，業據本
    院於97年4月18日至現場勘驗，並有本院當場拍照之照片可
    憑（置本院卷證物袋）。上開二彈擊痕跡，與警訊卷所附照
    片（見警詢卷第19頁）顯示之痕跡一致。而遭槍擊之鐵捲門
    為不銹鋼片組成，遭槍擊後，一處遭子彈穿透，一處凹陷。
    若以之射擊人身，自足以穿透人體皮肉層，足認丁○○所購
    買持用之改造玩具手槍及該二顆子彈，具有殺傷力。如被告
    丁○○所使用之手槍係射擊BB彈，因BB彈為塑膠製小圓球，
    經射擊後，衡情丁○○無再彎身撿拾必要。被告丁○○辯稱
    其係持用之射擊BB彈之玩具手槍，與事實不符，不能採信。
    另丁○○下車後，促走至金山店前，舉槍朝該店一樓鐵捲
    門接續射擊4槍後，即上車離開。時間極為短促，且因當時
    已休息停止營業，無店內人員出面阻止，來往車輛及行人均
    未發現，而無異樣，本屬事理當然，無從作為被告丁○○係
    持改造槍枝或BB槍射擊之判斷依據。是被告丁○○所購買持
    用之改造手槍及子彈，係具殺傷力之改造手槍及子彈。另依
    其所擊發後，僅造成鐵捲門一處凹陷，一處穿透，足認其所
    購買之子彈，僅此二顆有殺傷力。又丁○○持改造手槍擊發
    後，造成鐵捲門不銹鋼鐵皮，一處穿透、一處凹陷，一旦射
    擊人身，必造成傷亡。足認本案之被害人即金山店之人員必
    因丁○○之槍擊，引起其等心生畏懼。至於被害人是否向警
    方報案，係其個人處事之方式，且因金山店係特種營業場所
    ，負責人為避免引起警方注意，影響營業而未報案，並非因
    被害人心理未生畏懼。另本案被告所使用槍彈，非並制式槍
    彈，威力不強。此可由被告擊發二門，其中一門僅致鐵皮凹
    陷，並未穿透得知。是子彈於未穿透鐵皮，本即不可能造成
    鐵捲門後方之玻璃破碎；另穿透之該顆子彈，亦可能因穿破
    鐵捲門，已失大部分動能，無足夠動能使鐵捲門後之玻璃破
    碎，乃事理之當然。
(三)、證人戊○○即金山店之負責人於原審法院結證稱：金山店營
    業時間為下午6時至翌日凌晨5時，店內員工於94年4月24日
    下午開鐵捲門營業時，發現其上有洞，告知伊，伊才知鐵捲
    門遭槍擊之事，鐵捲門設在1樓大門口，金山店之1、2、3樓
    是舞廳、4樓是酒店，上開翻拍照片上之人（即被告丁○○
    ）所指之方向是鐵捲門之方向，伊獲悉鐵捲門被開槍後，即
    指示員工看監視錄影帶。鐵門凹陷之照片及扣案之子彈、彈
    殼、彈頭等物，可能係員工提供給警方的，因上班時，泊車
    人員會清掃大門口才發現並拾獲扣案之子彈等物等語（見原
    審卷第167至171頁）。證人戊○○對於金山酒店一樓鐵捲門
    於94年4月24日6時許，遭人槍擊致鐵捲門一處凹陷、一處被
    射穿事，雖未目擊，但經員工告知後才知悉遭槍擊事。戊○○之證詞可以證明員工告知金山酒店遭槍擊事，並以作為證
    明金山酒店一樓鐵捲門遭人槍擊之情況證據，因此戊○○之
    證詞，並非傳聞證據，而有證據能力。辯護人爭執戊○○之
    上開證詞係聽聞而來，為傳聞證據無證據能力，顯有誤會。
    本院於97年4月18日協同被告、辯護人勘驗現場時，發現鐵
    捲門上仍留有二處如照片所示之彈擊痕跡，即將二處彈著點
    以白紙標示，並命被告丁○○依光碟翻拍之照片所顯示被告
    丁○○拉槍機射擊之位置、方向、動作站立，當場拍照。明
    顯發現該二處彈著點均在被告丁○○站立射擊之範圍內，此
    有本院之勘驗筆錄及當場拍攝之照片可憑。可以證明金山酒
    店一樓鐵捲門二處彈擊痕跡是被告丁○○所為。
(四)、扣案之錄影光碟係證人即偵辦本案之偵查佐乙○○之同仁向
    金山店調閱，經證人乙○○拿至鑑識組拷貝而成。母帶、鐵
    捲門之照片及扣案之子彈等物，是由戊○○提供予證人乙○○之同仁，當時被開槍之鐵捲門是在1樓等情，業據證人乙○○於原審法院結證在卷（見原審院卷第131至137頁）。但
    證人戊○○證稱：鐵捲門照片是當天發現時拍的，以利日後
    索賠。是誰拍的伊不知道，可能是員工指頭供的。子彈是95
    年5月被告丁○○又來金錢豹消費警察帶走丁○○，員工想
    起這件事才提供給警察的等語（見原審卷第168、169頁）。
    對於提供鐵捲門照片、子單予警方之人，乙○○、戊○○之
    證詞，有不符之情形。但並不影響依上開證據，已足以證明
    被告丁○○因帳款問題與金錢豹舞廳人員發生爭執，嗣即持
    搶射擊金錢豹舞廳一樓鐵捲門之客觀事實。
(五)、另金山店於94年4月24日凌晨1時許，在2樓電梯轉角處之天
    花板遭范平福（另案經起訴判決）持克拉克制式手槍射擊，
    經臺中市警察局第六分局查獲，並扣得范平福持有之克拉克
    制式手槍1枝、貝瑞塔制式手槍1枝及制式子彈8顆而移送偵
    辦，其持有之槍枝鑑定結果係克拉克制式手槍及貝瑞塔制式
    手槍，均具殺傷力，子彈均係制式子彈，均具殺傷力，有該
    局95年10月17日中分六警偵字第0950046254號函及所附之報
    告書、范平福、陳嘉斌、謝宗樺、張世忠、李榮裕、游嘉武
    之筆錄、搜索扣押筆錄、扣押物品目錄表、照片及槍彈鑑定
    書等在卷可憑（見原審卷53-101頁）。上開槍擊事件雖亦於
    於94年4月24日凌晨1時發生，但發生於二樓電梯轉角處，不
    能證明一樓之鐵捲門彈擊點不是被告丁○○所槍擊。
(六)、扣案之子彈1顆、彈殼1顆及彈頭2顆，經鑑定結果，子彈1顆
    係直徑8.45mm金屬彈頭之土造子彈；彈殼1顆，係已擊發之
    土造彈殼；彈頭2顆，1顆係直徑8.58mm已擊發撞擊變形之土
    造金屬彈頭，1顆係直徑8.66 mm已擊發撞擊變形之土造金屬
    彈頭，上開子彈1顆，須留待日後查獲疑似涉案槍枝時以供
    比對使用，才會進行實射，因此未鑑定有無殺傷力等情，有
    內政部警政署刑事警察局95年6月23日刑鑑字第0950084414
    號鑑定書及原審法院電話記錄表在卷可稽（見偵查卷第12至
    18頁、原審卷第126頁）。但上開子彈、彈殼、彈頭等物，
    係於95年5月間丁○○又至金山店消費，被警發現請至警局
    製作筆錄後，由金山店人員提供。提供人員究係何人，已無
    法查明，已據員警陳照國、金山店負責人戊○○於原審法院
    證述明確。被告否認上開子彈係其持用，依現存之證據，不
    能證明上開子彈、彈殼、彈頭，係被告丁○○於94年4月24
    日射擊後遺留於現場之物。
(七)、依上開證人甲○○之證詞、監視器錄影光碟資料顯示，足認
    被告丁○○於94年4月24日凌晨，先於結帳時與金山店之人
    員發生爭執，引起丁○○反不滿，乃返回租住處取出前所購
    買之具殺傷力之改造手槍及子彈，於凌晨6時許（金山店已
    休息結束營業）再度返回金山店，下車持槍射擊金山酒店一
    樓鐵捲門。另參酌金山店之人員於當日下午即告知負責人戊○○，開門營業時即發現鐵捲門上有凹洞事；且鐵捲門上之
    二處彈著點均在丁○○站立射擊範圍內，足認上開二處彈著
    點係丁○○槍擊造成。
(八)、被告甲○○於94年4月24日與被告丁○○離開金山店後，一
    同前往另一家酒店消費，並於消費後離開時，開車送被告丁○○返回租處，固為人情之常。惟其係有社會經驗之成年人
    ，載被告丁○○返回租處後，又應被告丁○○之要求載至金
    山店前，不可能未加詢問其外出之原因及目的地，且於不明
    目的地之情形下，仍能順利將車開抵金山店旁之巷口停車。
    況被告甲○○就被告丁○○於當日凌晨，因結帳問題對金山
    店心生不滿一事知之甚詳，其抵達金山店旁之巷口停車時，
    係人車往來稀少之時刻，其停車處又與被告丁○○下車站立
    持槍射擊處所距離不遠，被告丁○○並且開槍射擊多次，並
    擊中鐵捲門而造成凹洞及凹陷各一處。在此情形下，坐在車
    上等候且駕駛座之車窗已搖下之被告甲○○，不可能對被告
    丁○○下車後之行徑全然不知，亦未聽聞任何槍響。且甲○○於被告丁○○開槍射擊後，即依其指示在巷內倒車，將丁○○載離現場，足認是被告甲○○知悉被告丁○○係前往金
    山店開槍，仍開車載其前往，並於被告丁○○開槍後載其離
    去，其有幫助之故意甚明。
(九)、被告丁○○搭乘被告甲○○之車抵達金山店旁之巷口，其下
    車、開槍射擊、拉滑套、撿拾地上物時，未見有步履不穩、
    行動緩慢、動作不熟練之情形，且於開槍射擊後，彎身將掉
    在地上之彈殼撿走，開槍後並能指揮被告甲○○於巷內倒車
    再上車，而非由當時已有清潔人員、行人、車輛往來之中港
    路駕車離去，此有錄影光碟扣案可證，尚難認被告丁○○於
    開槍射擊時係處於酒醉意識不清之狀態。
(十)、綜上事證及說明，被告丁○○、甲○○所為上開辯解及丁○○之辯護人所為上開辯護，均不足採信，本件事證明確，被
    告2人之犯行堪以認定。
三、被告丁○○購買具殺傷力之改造手槍及子彈，非法持有，核
    犯槍砲彈藥刀械管制條例第8條第4項未經許可無故持有可發
    射子彈具有殺傷力之槍枝罪、同條例第12條第4項未經許可
    無故持有子彈罪。嗣因不滿金山店人員，另行起意持上開改
    造手槍、子彈前往金山店開槍以將加害店內人員生命、身體
    等恐嚇，自足以生損害於該店之人員。又丁○○前往開槍時
    ，金山店已休息停止營業，店內並無為公眾之客人，丁○○
    並無向公眾恐嚇之事實。是丁○○此部分犯行，應成立刑法
    第305條之恐嚇危害安全罪，起訴法條認被告係犯刑法第151
    條之恐嚇公眾危害安全罪，起訴法條嫌有未洽，應予變更。
    其先後多次之射擊行為，係同一時、地接續為之，為接續犯
    ，所犯上開持有槍枝及子彈二罪，係一行為觸犯數罪名之想
    像競合犯，應從一重之持有槍枝罪處斷，所犯持有槍枝罪及
    恐嚇危害安全罪，犯意各別，行為互殊，應予分論併罰。被
    告甲○○開車載被告丁○○前往金山店開槍，並在旁等候，
    而於被告丁○○開槍後將之載離現場，係基於幫助之意思而
    為，所為又係構成要件以外之行為，核其所為，係犯刑法第
    305條之幫助恐嚇危害安全罪，起訴法條認係幫助犯同法第
    151條之罪，亦有未洽，應予變更，並依刑法第30條第2項之
    規定減輕其刑。
四、被告行為後，刑法第41條第1項、第42條第3項之規定，業於
    94年1月7日修正，並於95年7月1日施行，易科罰金之折算標
    準，由「得以1元以上3元以下折算1日」，提高為「得以新
    台幣1千元、2千元或3千元折算1日」；易服勞役之折算標準
    ，由「以1元以上3元以下，折算1日」，提高為「以新台幣1
    千元、2千元或3千元折算1日」，且行為時之易科罰金、易
    服勞役折算標準，修正前罰金罰鍰提高標準條例第2條前段
    （現已刪除）規定，就其原定數額提高為100倍折算1日，則
    行為時之易科罰金及易服勞役之折算標準，最高應以銀元
    300元折算1日，經折算為新台幣後，應以新台幣900元折算1
    日；經比較修正前、後之規定，修正後易科罰金之規定，並
    非較有利於行為人，依刑法第2條第1項前段，應適用修正前
    之規定，定其易科罰金之折算標準，而修正後易服勞役之規
    定，則較有利於行為人，應刑法第2條第1項但書規定，應適
    用修正後之規定，定其易服勞役之折算標準。另刑法第51條
    第5款關於有期徒刑定應執行刑之規定，亦同時修正，比較
    修正前後之規定，新法並非有利於被告丁○○，亦應依刑法
    第2條第1項前段規定，適用行為時之修正前規定。
五、原審判決認被告二人犯行事證明確，對之論處罪刑，固非無
    見。但被告丁○○持有之子彈係兩顆具有殺傷力，且槍擊造
    成鐵捲門一處凹陷、一處穿透；原審認定僅一顆具有殺傷力
    ，造成一處凹洞，認事未洽。另被告丁○○係於金山店休息
    後朝金山店一樓鐵捲門射擊，並無恐嚇公安之事實，原審認
    有恐嚇公安之事實，認事未洽。又本件犯罪在96年4月24日
    以前，原審法院認被告丁○○所犯之刑法第151條之恐嚇公
    眾危害安全罪、被告甲○○所犯之幫助恐嚇公眾危害安全罪
    ，未及依96年罪犯減刑條減其宣告刑，亦有未洽。被告二人
    上訴否認犯罪，其上訴為無理由，但原審判決既有上開瑕疪
    ，應由本院將原審判決撤銷改判。
六、爰審酌被告2人因於金山店結帳時，與店內人員發生爭執，
    被告丁○○即由知悉其欲至金山店恐嚇之被告甲○○開車前
    往開槍恐嚇，其等犯罪之動機、目的、手段、犯罪所生之危
    害，及犯後否認犯行，態度不佳等一切情狀，分別量處如主
    文所示之刑。被告二人所犯恐嚇危害安全罪部分，均在96年
    4 月24日以前所犯，且量處之刑度未逾有期徒刑一年六月，
    應依中華民國96年罪犯減刑條第2條第1項第3款減其刑宣告
    刑二分之一。丁○○部分，並諭知罰金易服勞役之折算標準
    及定其應執行之刑。被告甲○○部分，並諭知易科罰金之折
    算標準。被告丁○○持有之改造槍枝1枝雖未扣案，但無從
    證明已滅失，因屬違禁物，爰併予宣告沒收。至扣案之子彈
    1 顆、彈殼1顆及彈頭2顆，無從證明係被告丁○○所有，不
    得於本案宣告沒收。已擊發之子彈，已非違禁物，不宜諭知
    沒收。
七、公訴人雖認被告丁○○係持有具有殺傷力之子彈5顆，惟除
    造成金山店鐵捲門凹洞、凹陷之二顆子彈外，並無證據證明
    丁○○持有其他具殺傷力之子彈。此外，復查無其他積極證
    據足資證明被告丁○○持有其他三顆具有殺傷力子彈之犯行
     ，此部分之犯罪不能證明，因公訴人認此與前開起訴經本
    院判決有罪之持有改造手槍罪，有裁判上一罪之想像競合犯
    關係，爰不另為無罪之諭知，併此敘明。
據上論斷，應依刑事訴訟法第369條第1項前段、第364條、第299
條第1項前段、第300條，槍砲彈藥刀械管制條例第8條第4項、第
12條第 4項，刑法第2條第1項、第11條前段、第30條第1項、第2
項、第305條、第42條第3項、第55條、第38條第1項第1款，修正
前刑法第41條第1項前段、第51條第5款，修正前罰金罰鍰提高標
準條例第2條，刑法施行法第1條之1，判決如主文。
本案經檢察官丙○○到庭執行職務
中    華    民    國    97    年    6    月    11     日
            刑事第九庭  審判長法  官  陳  筱  珮
                              法  官  康  應  龍
                              法  官  趙  春  碧
上列正本證明與原本無異。
恐嚇危害安全罪部分不得上訴。
違反槍砲彈藥刀械管制條例部分得上訴。
如不服本判決應於收受送達後十日內向本院提出上訴書狀，其未
敘述上訴之理由者並得於提起上訴後十日內向本院補提理由書（
均須按他造當事人之人數附繕本）。
                              書記官  蘇  昭  文
中    華    民    國    97    年    6     月    12    日
附錄論罪科刑法條
槍砲彈藥刀械管制條例第8條
未經許可，製造、販賣或運輸鋼筆槍、瓦斯槍、麻醉槍、獵槍、
空氣槍或第4條第1項第1 款所定其他可發射金屬或子彈具有殺傷
力之各式槍砲者，處無期徒刑或5年以上有期徒刑，併科新臺幣1
千萬元以下罰金。
未經許可，轉讓、出租或出借前項所列槍枝者，處5 年以上有期
徒刑，併科新臺幣1千萬元以下罰金。
意圖供自己或他人犯罪之用，而犯前二項之罪者，處無期徒刑或
7年以上有期徒刑，併科新臺幣 1 千萬元以下罰金。
未經許可，持有、寄藏或意圖販賣而陳列第1 項所列槍枝者，處
3年以上10年以下有期徒刑，併科新臺幣700萬元以下罰金。
第1項至第3項之未遂犯罰之。
刑法第305條
中華民國刑法第305條
（恐嚇危害安全罪）
以加害生命、身體、自由、名譽、財產之事，恐嚇他人致生危害
於安全者，處2年以下有期徒刑、拘役或3百元以下罰金。


司法院資訊處製作；財團法人民間司法改革基金會備份。
